【裁判字號】    85,台上,113
【裁判日期】    850119
【裁判案由】    給付貨款
【裁判全文】
最高法院民事判決                                八十五年度台上字第一一三號
    上  訴  人  麗正精密電子工業股份有限公司
    法定代理人  王榮潔
    訴訟代理人  鄭
    複 代理 人  李淑明律師
    被 上訴 人  移新實業股份有限公司
    法定代理人  羅錫欽
右當事人間請求給付貨款事件，上訴人對於中華民國八十四年二月二十七日台灣高等
法院第二審判決（八十三年度上字第四六九號），提起上訴，本院判決如左：
    主  文
上訴駁回。
第三審訴訟費用由上訴人負擔。
    理  由
本件上訴人之法定代理人已於民國八十四年七月四日變更為王榮潔，並已聲明承受訴
訟，先予明。
次按被上訴人主張：上訴人於八十二年四月上旬向伊訂購硬碟30104 型一千五百台、
價款美金二十五萬二千四百五十元及30254 型五百台，價款美金十二萬七千五百元。
30104 型硬碟已依上訴人指示出貨至台灣，30254 型硬碟則出貨至香港由 PUBLICWIN
INDUSTRIAL LTD.（下簡稱PUBLICWIN公司）受領。上訴人除付清30104 型硬碟價款外
，關於30254 型部分之價款，則未獲給付等情，爰依買賣關係，求為命上訴人給付美
金十二萬七千五百元並加付法定遲延利息之判決。
上訴人則以：向被上訴人訂購硬碟之周昌毅，非伊公司貿易部經理，無權代理伊為買
賣行為，伊亦不負授權人責任。且本件買賣雙方當事人實為訴外人香港商 LEVIN IN-
TERNATION LTD.（下簡稱 LEVIN公司）與上訴人，伊復未受領系爭貨物，被上訴人不
得向伊請求貨款等語，資為抗辯。
原審斟酌全辯論意旨及調查證據之結果，以：被上訴人主張周昌毅代理上訴人向伊訂
購前開二批硬碟，並已依指示分別交付等情，已據提出訂購單、出貨指示單、PUBLI-
CWIN公司簽收貨品提單、PROFORMA INVOICE（形式發票）及信用狀為證，堪信為真實
。上訴人雖以周昌毅無權代理伊買賣云云置辯，惟查系爭買賣八十二年四月二十二日
之訂購單係以電話傳真送達被上訴人，傳真人為上訴人，傳真號碼為0000000
，亦係上訴人之傳真號碼。又周昌毅於八十二年四月二十四日指示被上訴人系爭二批
貨物之出貨地點，係以抬頭為上訴人名義之紙張為之，且署名為貿易 TONY CHOU（即
周昌毅英文名字），有出貨指示單可稽，該周昌毅係以上訴人貿易部職員與被上訴人
為交易甚明。且依該出貨指示單所載信用狀號碼 NO.3ABBD2/00147號，亦與上訴人所
提出之信用狀節本號碼相同，所載貨物種類、數量、規格復相一致，足認周昌毅所代
理者，確係經由 LEVIN公司交予上訴人公司PROFORMA INVOICE，洽談貨物單價之同一
筆買賣。再參酌周昌毅給予被上訴人之名片，係以上訴人公司名義印製，其上詳載上
訴人公司地址、傳真機號碼等，足認周昌毅係上訴人公司之職員。退而言之，縱認周
昌毅與上訴人公司之合作協議期間至八十一年十二月三十一日止，其就本件買賣並無
代理上訴人之權限，但周昌毅以上訴人公司名義與被上訴人為買賣，其訂購、價格、
出貨地點之指示，均以上訴人公司名義為之，足認係表示為上訴人之代理人。而上訴
人知而不為反對之表示，且進而向銀行申請開立信用狀，又依約支付第一批貨物之貨
款，自應就系爭第二批貨物之買賣負授權人之責任。上訴人於原審準備程序時稱：
第一批（指30104 型硬碟一千五百台）貨物因被上訴人未違背信用狀條款，故伊已付
清價款，第二批（指30254 型硬碟五百台）貨物因被上訴人違背信用條款，故未付款
等語，尤足認上訴人即係系爭買賣之買方，僅上訴人認被上訴人違背信用狀條款，拒
絕付款而已。查本件信用狀第四十四條Ａ及Ｂ僅規定起運及終運點均在亞洲之機場，
並未具體指定交貨地點，故被上訴人依周昌毅之指示將第二批貨物出貨至香港，尚未
違背信用狀條款，上訴人自應依買賣契約付款。而該第二批貨物出貨至香港，業經受
領人PUBLICWIN 公司領取，有簽收貨品提單為憑，且經證人林光榮結證屬實。上訴人
抗辯未受領該批貨物，殊無可取。從而被上訴人依買賣關係請求上訴人給付系爭第二
批貨物之貨款，並加付法定遲延利息，即無不合為其心證所由得。復說明上訴人其他
抗辯及防禦方法不足採取及不再斟酌之理由，爰維持第一審所為上訴人敗訴判決，駁
回其上訴，經核於法洵無違誤。上訴論旨，仍執陳詞爭論周昌毅無權代理上訴人，及
系爭貨物出賣人並非被上訴人，並就原審取捨證據、認定事實及解釋契約之職權行使
，指摘原判決不當，聲明廢棄，難認有理由。
據上論結，本件上訴為無理由。依民事訴訟法第四百八十一條、第四百四十九條第一
項、第七十八條，判決如主文。
中      華      民      國    八十五    年      一      月      十九    日
                              最高法院民事第六庭
                                  審判長法官  吳  啟  賓
                                        法官  洪  根  樹
                                        法官  謝  正  勝
                                        法官  劉  福  來
                                        法官  黃  熙  嫣
      右正本證明與原本無異
                                              書  記  官
中      華      民      國    八十五    年      二      月      七      日


司法院資訊處製作；財團法人民間司法改革基金會備份。
